【裁判字號】    99,抗,357
【裁判日期】    991231
【裁判案由】    停止執行
【裁判全文】
臺灣高等法院高雄分院民事裁定           99年度抗字第357號
抗  告  人  黃嘉達
相  對  人  合作金庫商業銀行股份有限公司
法定代理人  劉燈城
代  理  人  孫漢文
上列當事人間聲請停止執行事件，抗告人對於中華民國99年11月
30日臺灣高雄地方法院99年度聲字第254 號所為裁定提起抗告，
本院裁定如下：
    主  文
抗告駁回。
抗告程序費用由抗告人負擔。
    理  由
一、本件抗告意旨略以：伊僅聲請就高雄市湖內區（原高雄縣湖
    內鄉○○○段2110、2111地號上未保存登記建物之強制執行
    程序停止執行，應以該未保存登記建物之價值即拍賣公告所
    載新台幣（下同）960,000 元核算擔保金，惟原裁定以拍賣
    公告之底價17,760,000元核算，係有違誤，爰求為廢棄原裁
    定等語。
二、按有提起異議之訴時，法院因必要情形或依聲請定相當並確
    實擔保，得為停止強制執行之裁定，此為強制執行法第18條
    第2 項所明定。又法院裁定准許停止強制執行所定之擔保金
    ，係備供債權人因停止執行所受損害之賠償，其數額應依標
    的物停止執行後，債權人未能即時受償或利用該標的物所受
    之損害額，或其因另供擔保強制執行所受之損害額定之，非
    以標的物之價值或其債權額為依據。再者，擔保金額如何認
    為相當，原屬於法院職權裁量之範圍，如已斟酌債權人因停
    止強制執行不當所應受之損害為衡量之標準，即非當事人所
    可任意指摘（最高法院91年度台抗字第429 號、98年度台抗
    字第162 號裁定意旨參照）。
三、本件相對人聲請對案外人謝水木、謝伯忠之財產於30,000,0
    00元之範圍內強制執行，經原法院以99年度司執字第53192
    號受理（下稱系爭執行事件），相對人並指封謝水木、謝伯
    忠所有坐落高雄市湖內區（原高雄縣湖內鄉○○○段2108、
    2109、2110、2111、2112地號土地（下稱系爭2108至2112號
    等5 筆土地）及系爭2110、2111地號土地上未保存登記建物
    （未設門牌，下稱系爭建物）。抗告人於原審主張系爭建物
    係伊興建，且由伊使用中，伊已提起第三人異議之訴（原法
    院以99年度審訴字第2309號受理）為由，聲請供擔保停止系
    爭執行事件之強制執行程序。原審裁定准抗告人以2,960,00
    0 元供擔保後，系爭執行事件之強制執行程序於上開第三人
    異議之訴事件判決確定前暫予停止。以上各節有聲請強制執
    行狀、99年11月16日雄院高99司執修字第53192 號通知拍賣
    函、民事起訴狀、原審索引卡查詢表在卷可稽。
四、經查：
  (一)相對人聲請拍賣系爭土地、系爭建物及抗告人已提起第三人
    異議之訴等事實，有上開通知拍賣函及民事起訴狀可稽，抗
    告人聲請停止強制執行程序，於法尚無不合，應予准許。
  (二)其次，按數宗不動產得合併拍賣，此觀辦理強制執行事件應
    行注意事項第43條第1 項末段甚明。而系爭執行事件係將系
    爭2108至2112號等5 筆土地及系爭建物合併拍賣，此有上開
    通知拍賣函內所附拍賣公告在卷可憑。抗告人固僅主張系爭
    建物係伊興建、所有，惟系爭建物係坐落在系爭2110、2111
    號土地上，且系爭2108至2112號等5 筆土地與系爭建物業經
    執行法院核定應合併拍賣，是系爭建物之強制執行程序一經
    停止，系爭2108至2112號等5 筆土地之強制執行程序因合併
    拍賣之故，亦無法獨立續行，相對人就全部執行標的均受有
    無法及時受償或利用之損害。又系爭2108至2112號等5 筆土
    地及系爭建物第2 次拍賣之最低底價合計為17,760,000元，
    有上開通知拍賣函可按；而上開最低底價較諸相對人聲請強
    制執行之債權額30,000,000元為低，是自應以全部執行標的
    之最低底價17,760,000元為核定停止執行擔保金之基準。原
    法院審酌抗告人所提第三人異議之訴之一、二審訴訟進行期
    限為3 年4 月（依系爭建物第二次拍賣底價為960,000 元，
    該第三人異議之訴不得上訴第三審），及相對人未能及時受
    償可能受有相當於法定遲延利息之損害等情形，而定抗告人
    供擔保金2,960,000 元（即17,760,000元×5%×40/12=2,96
    0,000元）後，得為停止執行之裁定，核無違誤。
  (三)從而，抗告人猶執陳詞指摘原裁定供擔保金額之酌定不當，
    洵屬無理由，其抗告應予駁回。
五、據上論結，本件抗告為無理由，應依民事訴訟法第495 條之
    1第1項、第449 條第1 項、第95條、第78條，裁定如主文
中    華    民    國    99    年    12    月    31    日
                            民事第三庭
                                審判長法官  張國彬
                                法      官  吳登輝
                                法      官  甯  馨
以上正本證明與原本無異。
本件不得再抗告。
中    華    民    國    99    年    12    月    31    日
                                書  記  官  施耀程

司法院資訊處製作；財團法人民間司法改革基金會備份。
